# 关于合并抵消

提问人：cfo000000 时间：2015-08-03 14:09:16
求助版主及同仁： A公司有控股子公司B ，是造电站的，B将电站建造业务全部承包给C，C又将部分业务分包给B的母公司A。 请问： 1 、在合并报表层面，A对于从C分包来的建电站的利润 是否要和B的电站资产抵消？ 2 、如果要合并抵消掉，从A个别报表层面，已经或者将要缴纳此块业务相关的增值税和所得税，但B是亏损的，如果合并又要抵消掉，那A又交了税，不是很亏吗，A个别报表层面，能否也不确认收入和成本？

回答人：chenyiwei
B将电站业务承包给C和C分包给A是否为一揽子交易？A是否为C的常规分包商？两个合同的价款金额是否同时谈判确定？是否均按公允价值作价？是否存在两个合同的价格同时偏高或同时偏低的情况？总之关键是看这两个交易是否为一揽子交易、是否公允、是否在常规的商业条款下达成。此类问题的处理要很小心，从严把握。

提问人：cfo000000 时间：2015-08-05 12:52:33
谢谢版主，我们判断是属于一揽子交易，也是在常规的商业条款下达成的，就是这个公允价值很难判断，最终我们也是从严处理，抵消掉了，但是这样母公司层面是否也不用确认收入呢？

回答人：chenyiwei
母公司层面可以确认商品销售收入，毕竟风险和报酬已经转移出了母公司这一主体。合并报表层面抵销。